# 固定资产过期进项税处理

提问人：anquan001 时间：2017-11-20 16:32:07
请教大家一个问题，有个客户 14 年购买了固定资产，没有发票就入账了，后来机器不好申请退货，供应商不给退，闹到了法院，结果判全额支付供应商货款（含进项税），这个客户就要求供应商给发票抵扣进项税，客户给了发票，但是是 14 年就开好的发票，不能抵扣进项税了，请问这笔支付的进项税额款项账务该怎么处理呢？感谢！

回答人：chenyiwei
这部分无法获得抵扣的进项税，应在实际支付时计入营业外支出处理。

提问人：anquan001 时间：2017-11-21 12:45:52
谢谢陈版！但是如果进入营业外支出是不是应该还要纳税调整呢，金额有 20 多万。我问了立信事务所其他几个项目经理，他们大多建议进固定资产采购成本，所以自己也不是很确定。

回答人：chenyiwei
计入营业外支出比较合理，因为这原本是完全可以避免的损失。不是固定资产达到预定可使用状态的必要成本。